【裁判字號】    98,簡上,501
【裁判日期】    990205
【裁判案由】    家庭暴力防治法
【裁判全文】
臺灣臺北地方法院刑事判決             98年度簡上字第501號
上  訴  人
即  被  告  甲○○
上列上訴人即被告因家庭暴力之傷害案件，不服本院於中華民國
98年10月30日所為98年度簡字第4146號第一審刑事簡易判決（聲
請簡易判決處刑案號：臺灣臺北地方法院檢察署98年度偵字第21
459 號），而提起上訴，本院管轄之第二審合議庭判決如下：
    主      文
上訴駁回。
甲○○緩刑貳年，緩刑期間付保護管束。
    事      實
一、甲○○與乙○○係夫妻，屬家庭暴力防治法第3 條第1 款之
    家庭成員關係。於民國98年8 月30日晚上10時45分，在臺北
    市○○區○○路226 巷3 號2 樓住處，甲○○與乙○○因小
    孩洗澡拿衣服之事宜發生口角，竟出於傷害之犯意，徒手將
    乙○○推向牆壁，致乙○○受有頭皮之開放性傷口、頭皮挫
    傷等傷害。
二、案經乙○○訴由臺北市政府警察局中山分局報告臺灣臺北地
    方法院檢察署檢察官偵查後聲請簡易判決處刑。
    理      由
一、程序事項：
    按被告以外之人於審判外之言詞或書面陳述，除法律有規定
    者外，不得作為證據；又被告以外之人於審判外之陳述，雖
    不符合同法第159 條之1 至第159 條之4 之規定，但經當事
    人於審判程序同意作為證據，法院審酌該言詞陳述或書面陳
    述作成時之情況，認為適當者，亦得為證據。當事人、代理
    人或辯護人於法院調查證據時，知有第159 條第1 項不得為
    證據之情形，而未於言詞辯論終結前聲明異議者，視為有前
    項之同意，刑事訴訟法第159 條第1 項及第159 條之5 分別
    定有明文。查本判決下列所引用被害人乙○○於審判外之陳
    述，係屬屬傳聞證據，惟被告甲○○雖知上開證據資料為傳
    聞證據，但於準備程序及審判期日中均表示無意見而不予爭
    執，且迄至言詞辯論終結前亦未再聲明異議，本院審酌上開
    證據資料製作時之情況，尚無違法不當及證明力明顯過低之
    瑕疵，亦認為以之作為證據應屬適當，故參照前述規定所示
    ，爰逕依刑事訴訟法第159 條之5 規定，認前揭證據資料均
    例外有證據能力。
二、認定犯罪事實之證據與理由：
    上述事實，業據被告甲○○於偵訊及本院審理時均坦承不諱
    ，核與證人即告訴人乙○○於警詢、偵訊時證述之情節相符
    ，並有馬偕紀念醫院出具之驗傷診斷證明書1 紙在卷可稽，
    足證被告之自白核與事實相符。是本件事證明確，被告犯行
    堪以認定，應依法論科。
三、論罪科刑：
    核被告甲○○所為，係犯刑法第277 條第1 項傷害罪。被告
    對其配偶即告訴人乙○○故意實施傷害之家庭暴力行為，而
    成立刑法第277 條第1 項傷害罪，係家庭暴力防治法第2 條
    第2 款所稱家庭暴力罪。本院原審經審理之結果，認依被告
    之自白、告訴人之證述及診斷證明書等證據，已足認定被告
    上開犯行，乃依檢察官之聲請，不經通常審判程序，而依刑
    事訴訟法第449 條第1 項前段、第3 項、第454 條第2 項、
    刑法第277 條第1 項、第41條第1項 前段、刑法施行法第1
    條之1 等規定，逕以簡易判決處刑，量處被告拘役20日，並
    諭知如易科罰金，以新台幣1,000 元折算1 日之折算標準，
    經核其認事用法均無違誤，量刑亦稱妥適。被告以原審判決
    後，已與告訴人達成和解為上訴理由，指摘原判決不當，為
    無理由，應予駁回。惟被告素無前科紀錄，此有臺灣高等法
    院被告前案紀錄表在卷可稽，且於偵訊及本院審理時均能坦
    承犯行，並於庭外向告訴人道歉，而與告訴人達成和解（此
    有和解書暨傷害告訴撤銷聲請書、悔過書、事件再發防止預
    防對策書等件在卷可佐），告訴人亦於本院審理時表示願意
    原諒被告，是本院斟酌上開各情，認被告經此偵、審程序，
    當知所警惕，而無再犯之虞，因認前開所宣告之刑，以暫不
    執行為適當，並希利用諭知緩刑之期間，透過交付觀護人之
    保護管束，由觀護人予以督導或監管，期能使被告與告訴人
    之家庭關係趨於正常化，避免家庭暴力之再發生，是依據刑
    法第74條第1 項第1 款、家庭暴力防治法第38條第1 項，宣
    告緩刑2 年並付保護管束。
據上論斷，依刑事訴訟法第455 條之1 第1 項、第3 項、第368
條，家庭暴力防治法第38條第1 項、刑法第74條第1 項第1 款，
判決如主文。
本案經檢察官申心蓓到庭執行職務。
中    華    民    國    99    年    2     月    5    日
              刑事第六庭  審判長法  官    張永宏
                                法  官    雷淑雯
                                法  官    林孟皇
本正本證明與原本無異。
不得上訴。
                                書記官    楊雅鈞
中    華    民    國    99    年    2     月    5    日

司法院資訊處製作；財團法人民間司法改革基金會備份。
